臺灣臺中地方法院交通事件裁定　　　 100年度交聲字第1223號
原處分機關　交通部公路總局臺中區監理所臺中市監理站
異　議　人　任國安
即受處分人
上列異議人即受處分人因違反道路交通管理處罰條例案件，對於
交通部公路總局臺中區監理所臺中市監理站中華民國100年4月15
日裁監稽違字第裁61-GF0000000號所為之裁決處分 (原舉發案號
：中市警交字第GF0000000號) ，聲明異議，本院裁定如下：
    主  文
異議駁回。
    理  由
一、原處分意旨略以：異議人即受處分人任國安(下稱受處分人)
    於民國100年3月14日下午2時45分許，在臺中市○○路172號
    (即臺中火車站)前，駕駛車牌號碼PA-613號營業一般小客車
    ，因「違規上客」之違規，為臺中市政府警察局第一分局警
    員依違反道路交通管理處罰條例第60條第2項第4款規定當場
    掣單舉發。受處分人於期限內申訴，經舉發機關查復後仍有
    不服，本站遂於100年4月15日以裁監稽違字第裁61-GF00000
    00號裁決書，裁處罰鍰新臺幣(下同)900元等語。
二、受處分人聲明異議意旨略以：伊於100年3月14日下午2時39
    分許，從臺中市○○路載客進入火車站，在出口處停車讓客
    人下車，車輛並未移動，伊低頭將計程歸零，在不知情下有
    位女乘客突然進入車內。警員站在車前告知伊違規載客，伊
    當時回頭對女乘客表示此處不能上車，請到排班處坐車。警
    員明知前情，不阻止客人上車卻對伊說違規載客，爰依法聲
    明異議等語。
三、按汽車駕駛人，駕駛汽車，有計程車之停車上客，不遵守主
    管機關之規定，而道路交通管理處罰條例第2章各條無處罰
    之規定者，處900元以上1,800元以下罰鍰，道路交通管理處
    罰條例第60條第2項第4款定有明文；又計程車在設有停車上
    客處標誌之路段，應在指定之上客處搭載乘客，不得延途攬
    載，道路交通安全規則第78條第4款亦有明文。
四、經查：
(一)臺中市○○路172號 (即臺中火車站)於搭乘列車之旅客出口
    前方豎立含有「禁止停車」圓形禁制標誌及「只供乘客下車
    、禁止臨停載客」之警告標示牌，用以提醒駕駛人不得在該
    路段違規載客，該禁制標誌及警告標示牌之豎立位置明顯可
    見，並無遭其他物品遮蔽致無法辨認之情事；另在臺中市○
    ○路轉入臺中火車站入口處，並設有許可載客之計程車招呼
    站標誌，標示營業小客車停車載客之指定處所等情，有臺中
    市政府警察局第一分局100年5月2日中市警一分交字第10000
    13229號函檢附上開標誌之照片、本院依職權查詢之Google
    網路列印地圖照片2張在卷可稽，受處分人任國安為營業小
    客車駕駛人，在臺中地區以駕駛計程車為業，對此情應無不
    知之理。又本件受處分人任國安於100年3月14日下午2時45
    分許，駕駛上開營業小客車，在臺中市○○路172號即臺中
    火車站前設有「只供乘客下車、禁止臨停載客」標誌之路段
    ，經臺中市政府警察局第一分局警員認有「違規上客」之違
    規，依違反道路交通管理處罰條例第60條第2項第4款規定當
    場掣單舉發之情，為受處分人所不爭執，並有上揭舉發違反
    道路交通管理事件通知單1張在卷可稽。
(二)受處分人上揭違規事實，業據證人即臺中市政府警察局第四
    分局(舉發當時任職於第一分局)警員莊銀漿於本院調查時具
    結證稱：本件交通違規是伊舉發，伊當時執行火車站前面交
    通疏導整理帶班勤務，伊是帶班巡佐，帶領其他3位警員在
    火車站前站班。受處分人載客進入車站時伊還沒有發覺，伊
    當時在看前面機車有無兩段式左轉，後來伊轉頭發現約5公
    尺距離外有一部計程車下客之後，馬上又有一位女子上車並
    關閉車門，伊就往該計程車移動，因為該計程車有移動，伊
    才改用小跑步的方式到該計程車的左前方，比手勢攔下該計
    程車，並請駕駛人即受處分人出示證件，車上女子是在伊攔
    下受處分人後約3秒才下車。火車站前的計程車排班位置，
    距離本件違規位置約10公尺，伊好是站在排班位置與違規位
    置的中間左右。伊攔下該計程車後，駕駛人就是受處分人，
    受處分人立刻拿起電話要檢舉伊，要找議員、督察室，他先
    找議員說他沒有錯，然後向我們督察室檢舉伊濫用職權。伊
    並不認識受處分人，伊於舉發前一天因接受民眾投訴拒載短
    程，查看受處分人證件，當時受處分人也是立刻拿電話向督
    察室檢舉，督察室有製作訪談筆錄，之後受處分人也說是誤
    會一場，伊不需要因此對受處分人懷恨。除了100年3月13日
    之申訴事件，伊沒有與受處分人發生其他糾紛，且我們是由
    各所巡佐輪流排班在火車站前執行帶班勤務，伊不曾在火車
    站前遇過受處分人，就算有遇過伊也沒有注意等語，並有臺
    中市政府警察局第一分局100年5月2日中市警一分交字第100
    0013229號函檢附之臺中市○○路往臺中火車站前廣場方向
    之監視器錄影光碟1片、監視器錄影畫面翻拍照片6張，及臺
    中市政府警察局第四分局100年5月5日中市警四分交字第100
    0012162號函及檢附之舉發警員職務報告、攔查舉發違規及
    駕駛人違規上客地點現場空拍圖各1份附卷可參；復經證人
    莊銀漿於卷附前開監視器錄影畫面翻拍照片上標示受處分人
    停車下客、載客之位置。則證人莊銀漿於執勤時所在之位置
    ，與受處分人停車下客、載客地點間僅約5公尺之距離且無
    障礙物，應不致有發生誤認、錯判之情事，且證人莊銀漿就
    本件受處分人停車載客位置、其間距離、受處分人所駕駛車
    輛確有移動、舉發取締過程均能具體描述，實難認其證述有
    何不可信之處。
(三)且經本院當庭勘驗臺中市○○路往火車站前廣場方向之監視
    器錄影光碟，勘驗結果如下：畫面左上方顯示時間2011/03/
    14 14：40：00-14：40：04，車牌號碼PA-613號營業小客車
    進入臺中火車站前之道路，並停於臺中火車站前臨停位置(
    建國路172號前)。2011/03/14 14：40：04-14：40：25，車
    牌號碼PA-613號營業小客車依然停於火車站前原臨停位置並
    未移動。2011/03/14 14：40：26-14：40：31，取締警員開
    始從火車站前交整位置走向車牌號碼PA-613號營業小客車之
    後方(14：40：31)，車牌號碼PA-613號營業小客車依然停於
    火車站前原臨停位置並未移動。2011/03/14 14：40：31-14
    ：40：34，取締警員走至車牌號碼PA-613號營業小客車之後
    方(14：40：34)，車牌號碼PA-613號營業小客車依然停於火
    車站前原臨停位置並未移動。2011/03/14 14：40：34-14：
    40：35，車牌號碼PA-613號營業小客車從火車站前原臨停位
    置緩慢起步往前移動(14：40：35)，取締員警走至車牌號碼
    PA-613號營業小客車之左側後方，車牌號碼PA-613號營業小
    客車即停止往前移動。2011/03/14 14：40：35-14：40：38
    ，車牌號碼PA-613號營業小客車停止往前移動後，取締員警
    從車牌號碼PA-613號營業小客車之左側後方，往該車駕駛座
    方向走去。2011/03/14 14：40：38–14：49：58，車牌號
    碼PA-613號營業小客車停止往前移動後，依然靜止不動等情
    ，有本院100年6月9日訊問筆錄存卷可參。依上揭監視錄影
    光碟內容顯示，車牌號碼PA-613號營業小客車確先停於火車
    站前臨停位置，於當日下午2時40分35秒左右起步向前移動
    後再停止無誤，此核與證人莊銀漿上揭證述伊發現有女子上
    計程車並關閉車門，該計程車有往前移動之情相符，益徵證
    人莊銀漿上揭證述應屬真實。是本件受處分人駕駛前開營業
    小客車於上開時、地，確有於乘客上車並駕車往前移動之違
    規載客行為，應堪認定。至於上揭監視器錄影畫面顯示車牌
    號碼PA-613號營業小客車起步向前移動之時間，雖與證人莊
    銀漿在舉發違反道路交通管理事件通知單上填寫之時間 (即
    100年3月14日下午2時45分)約有5分鐘之差異，然各人使用
    鐘錶快慢不一，幾分鐘之誤差值乃屬正常現象，又監視器畫
    面設定時間，與實際時間亦多有誤差，此乃儀器使用經過一
    段時間後無法避免之特性，況據證人莊銀漿上揭證述，其係
    發現受處分人駕駛上揭營業小客車有一位女子上車並關閉車
    門時，才自交整位置上前盤查受處分人，綜觀此段時間流程
    及監視器設定時間之誤差值，證人莊銀漿所述與監視器畫面
    顯示時間尚屬吻合，自難以證人莊銀漿在舉發違反道路交通
    管理事件通知單上填寫之時間與上揭路口監視器畫面拍攝車
    牌號碼PA-613號營業小客車起步移動時顯示之時間有數分鐘
    之差距，即認證人莊銀漿所述有瑕疵。
(四)受處分人雖以證人莊銀漿於本件舉發前一日曾因民眾投訴伊
    拒載短程，而盤查伊的證件，伊當時有撥打電話向警局督察
    室投訴，莊銀漿因此懷恨在心，故為舉發云云。然依上開勘
    驗結果可知，證人莊銀漿係自違規營業小客車後方往該車駕
    駛座方向行進，依其行走動線，應無法自後方看清駕駛人外
    貌，而得知駕駛人係前一日其處理民眾投訴事件之受處分人
    ，又受處分人就證人莊銀漿證述其係見有乘客在禁止載客路
    側搭上計程車，予以攔停並於駕駛人搖下車窗，看到受處分
    人後，才知駕駛人為受處分人一情，亦不爭執，顯見證人莊
    銀漿並無針對受處分人而故意攔查刁難之情，再者，證人莊
    銀漿係依各派出所輪流排班而在火車站前帶班執行勤務，並
    非長期固定在火車站前執勤，與受處分人前並不相識，而舉
    發前一日之糾紛當日即已排解，並未因此懷恨受處分人，此
    經證人莊銀漿結證在卷，有如前述，受處分人認證人莊銀漿
    對其懷恨在心，顯屬其主觀臆測之詞。況警察於執行公務時
    ，本身即受有行政懲處責任之監督，其到庭具結作證，更係
    以刑事責任擔保其證言之真實性，衡情其應無設詞攀誣，或
    虛構違規事實以陷害受處分人之理，且亦無任何證據足資證
    明其有何捏造事實違法取締之不法情事，故本院認證人莊銀
    漿本於維護交通秩序、安全職責所為之舉發，堪信與實情相
    符，其上開證述內容，經核尚無不可採信之處，應堪採信。
(五)再者，受處分人於100年3月17日向原處分機關提出申訴時，
    指稱當日伊載客進入火車站，客人下車後，伊車子並未移動
    ，伊低頭將計程歸零，在不知情下有位女乘客突然進入伊車
    內，警員向伊說伊違規載客，伊當時回頭向女乘客說對不起
    ，此處不能上車，請到排班處坐車云云；於本院訊問時先供
    稱：當日伊載客進入火車站，客人下車後，車門還沒有關就
    有一位小姐上車，伊車子還沒有離開，當時引擎沒有熄火，
    伊知道在該處不能載客，伊正準備要離開，在警察來之前，
    伊有請那位小姐下車，請她到排班處去搭車，該小姐還質疑
    伊為什麼不能搭車，該小姐是看到警察站在伊旁邊之後才願
    意下車，警察來取締之前，伊的車子完全沒有移動云云；而
    經本院當庭勘驗上開監視器錄影畫面，確認車牌號碼PA-613
    號營業小客車確有於當日下午2時40分35秒左右起步向前移
    動，之後再停止無誤後，旋改稱：客人下車之後，伊看照後
    鏡要出去，伊的車子移動是伊準備要離開的距離。伊當時並
    不知道乘客已經上車，伊當時聽到關門的聲音，伊只起步一
    點點的距離云云；旋又改稱：伊可能剎車沒有踩緊，所以有
    移動，移動時客人還沒有下車，是警察敲車窗之後，客人才
    下車云云，就其於原搭載乘客下車後，其究有無發現有一名
    女性乘客上車？所駕駛之車輛有無移動？等，所述先後不一
    ，且依本院調查取得證據之程度一再予更改辯詞，自難盡信
    。況依受處分人上揭所述，其當時縱在調整計程數或看照後
    鏡，然其既坐在駕駛座上，豈有可能未感受到有乘客上車引
    起之車體下陷震動？且以一般民眾搭乘計程車，上車當即會
    向司機表明前往地點，受處分人豈有不知有乘客上車？再受
    處分人既於警員取締之前，有請該女性乘客下車，則在該女
    性乘客下車之前，何以又看後照鏡準備要離開現場而移動車
    輛？受處分人所辯，前後矛盾且均與常理有違，顯係事後卸
    責之詞，不足採信。
五、綜上所述，受處分人駕駛上開營業小客車於前揭時、地，有
    在禁止停車上客處所停車上客之交通違規行為，事證明確，
    受處分人前揭所辯，均為卸責之詞，不足採信。從而，原處
    分機關援引道交條例第60條第2項第4款規定，裁處受處分人
    罰鍰900元之處罰，並無違誤。本件聲明異議，為無理由，
    應予駁回。
六、據上論斷，應依道路交通管理處罰條例第87條第2項，道路
    交通事件處理辦法第18條，裁定如主文。
中    華    民    國   100    年    7     月    28    日
                    交通法庭    法  官  簡芳潔
以上正本證明與原本無異。
如不服本裁定，應於收受送達後5日內向本院提出抗告狀。（應
附繕本）
                                書記官  余怜儀
中    華    民    國   100    年    7     月    28    日